【裁判字號】    95,訴,1418
【裁判日期】    950525
【裁判案由】    搶奪等
【裁判全文】
臺灣高雄地方法院刑事判決              95年度訴字第1418號
公  訴  人  臺灣高雄地方法院檢察署檢察官
被      告  甲○○
上列被告因搶奪等案件，經檢察官提起公訴（95年度偵字第2483
號、第4933號），本院判決如下：
    主  文
甲○○連續攜帶兇器竊盜，累犯，處有期徒刑拾月，扣案之T 型
扳手、活動扳手各壹支均沒收；又連續意圖為自己不法之所有，
而搶奪他人之動產，累犯，處有期徒刑壹年。應執行有期徒刑壹
年捌月，扣案之T 型扳手、活動扳手各壹支均沒收。
    事  實
一、甲○○前因違反毒品危害防制條例案件，經法院判處有期徒
    刑7 月確定，於民國94年5 月28日執行完畢。其意圖為自己
    不法所有，基於竊盜之概括犯意，連續：(一)於94年12月19日
    9 時許，在高雄縣鳳山市○○○路160 巷3 號前，持其所有
    客觀上具危險性足以傷害人身體之T 型扳手1 支，以該T 型
    扳手轉動機車電門之方式，竊取庚○○○所有、車牌號碼OM
    E-687 號重型機車，得手後，供己為代步工具；(二)復為躲避
    警方查緝，於95年1 月2 日23時許，至高雄市三民區○○○
    路426 號前，持其所有客觀上具危險性足以傷害人身體之活
    動扳手1 支，竊取丁○○所有之車號JV2-972 號機車車牌乙
    面，得手後改懸掛在上開竊得之機車上。
二、甲○○復因缺錢花用，竟意圖為自己不法所有，基於搶奪之
    之概括犯意，騎乘上開機車，連續於附表所示時間，見戊○
    、己○○、乙○○、丙○○等人持手提包獨自行走於附表所
    示之地點，即趁渠等不及防備之際，自後方徒手搶奪渠等之
    手提包（搶得之財物各如附表所示），得手後旋即騎乘機車
    逃逸。甲○○於95年1 月8 日11時50分許搶奪丙○○財物時
    （即附表編號四之搶奪犯行），適有譚術高目睹該搶奪經過
    即開車追逐甲○○所騎乘之機車，甲○○在高雄市前金區○○○路與成功一路口處等候紅綠燈之際，經譚術高駕車撞倒
    在地並發生扭打，為趕至現場之員警當場逮獲，復經其同意
    帶同警方前去位於高雄市○○區○○路25號7 樓之住處進行
    搜索，為警扣得甲○○所有供竊盜所用之T 型扳手、活動扳
    手各1 支。
三、案經高雄市政府警察局新興分局報請臺灣高雄地方法院檢察
    署檢察官偵查起訴。
    理  由
一、本件被告甲○○所犯為死刑、無期徒刑、最輕本刑為3 年以
    上有期徒刑以外之罪，其於準備程序進行中，就被訴事實為
    有罪之陳述，經告知簡式審判程序之旨，並聽取當事人之意
    見後，本院合議庭裁定由受命法官獨任進行簡式審判程序，
    合先敘明。
二、上揭事實，業據被告於本院審理時坦承不諱，核與被害人庚○○○、丁○○、戊○、己○○、乙○○、丙○○及在場追
    捕之譚術高於偵查之證述情節一致，並有贓物認領保管單3
    紙、照片14張附卷可稽，及被告所有供竊盜所用之T 型扳手
    、活動扳手各1 支扣案可資佐證。被告之自白核與事實相符
    ，自可採為認定事實之依據。從而，本件事證明確，被告上
    開竊盜及搶奪犯行，均堪認定。
三、按刑法第321 條第1 項第3 款之攜帶兇器竊盜罪，係以行為
    人攜帶兇器竊盜為其加重條件，此所謂兇器，其種類並無限
    制，凡客觀上足對人之生命、身體、安全構成威脅，具有危
    險性之兇器均屬之，且祇須行竊時攜帶此種具有危險性之兇
    器為已足，並不以攜帶之初有行兇之意圖為必要（最高法院
    79年台上字第5253號判例意旨參考）。查本件被告所持用以
    竊盜之T 型扳手、活動扳手，既能開啟機車電門或裝卸車牌
    ，顯屬質地厚實之物，並有照片附卷可參（見95年度偵字第
    2483號卷第23頁），客觀上足以對人之身體造成威脅而具有
    危險性，自屬兇器無訛。核被告事實一(一)(二)所為，均係犯刑
    法第321 條第1 項第3 款之攜帶兇器竊盜罪。被告於事實二
    即附表編號一至編號四所為，均係犯刑法第325 條第1 項之
    搶奪罪。被告先後2 次竊盜及4 次搶奪犯行，均時間緊接，
    各犯相同之罪名，均顯係基於概括犯意反覆為之，為連續犯
    ，應分別依刑法第56條規定以一罪論，並均加重其刑。被告
    所犯上開竊盜及搶奪罪，犯意個別，行為互殊，應分論併罰
    。被告前因違反毒品危害防制條例案件，經法院判處有期徒
    刑7 月確定，於94年5 月28日執行完畢，此有臺灣高等法院
    被告前案紀錄表及臺灣高雄地方法院檢察署刑案資料查註紀
    錄表各乙份在卷可稽，其於5 年以內再犯本件有期徒刑以上
    之罪，為累犯，應依刑法第47條規定，就所犯上開2 罪均加
    重其刑，並遞加重之。
四、本院審酌被告年約30歲，正值青壯年之期，竟不思循正當工
    作獲致財物以維生，貪圖便利竊取他人機車、車牌，並以手
    持皮包、獨自於巷道徒步行走之婦女為搶奪對象，沿街搶奪
    以獲取自己所需財物，嚴重危害社會治安，不宜輕罰；另考
    量被告犯後坦承犯行，在本院審理時對於所犯表示痛悔，尚
    有悔悟之意，所竊取之機車、車牌及部分搶奪之財物已歸還
    予被害人，及其犯罪動機、手段等其他一切情狀，酌情量處
    如主文所示之刑並定其應執行刑。至扣案之T 型扳手、活動
    扳手各1 支，為被告所有供竊盜所用之物，經被告供承於卷
    （見本院卷第31頁），應依刑法第38條第1 項第2 款規定予
    以宣告沒收。
據上論斷，應依刑事訴訟法第273 條之1 第1 項、第299 條第1
項前段，刑法第56條、第321 條第1 項第3 款、第325 條第1 項
、第47條、第38條第1項第2款、第51條第5 款，判決如主文。
中    華    民    國    95    年    5     月    25    日
                  刑事第六庭    法  官  楊佩蓉
以上正本證明與原本無異。
如不服本判決，應於收受送達後10日內向本院提出上訴書狀。
                                書記官  翁淑珮
中    華    民    國    95    年    5     月    25    日
附錄本案判決論罪科刑法條：
中華民國刑法第321條
犯竊盜罪而有左列情形之一者，處6 月以上、5 年以下有期徒刑
：
一  於夜間侵入住宅或有人居住之建築物、船艦或隱匿其內而犯
    之者。
二  毀越門扇、牆垣或其他安全設備而犯之者。
三  攜帶兇器而犯之者。
四  結夥三人以上而犯之者。
五  乘火災、水災或其他災害之際而犯之者。
六  在車站或埠頭而犯之者。
前項之未遂犯罰之。
中華民國刑法第325條
意圖為自己或第三人不法之所有，而搶奪他人之動產者，處6 月
以上5 年以下有期徒刑。
因而致人於死者，處無期徒刑或7 年以上有期徒刑，致重傷者，
處3 年以上10年以下有期徒刑。
第 1 項之未遂犯罰之。
附表：
┌──┬─────┬─────┬───┬─────────┐
│編號│犯罪時間  │犯罪地點  │被害人│搶得財物          │
├──┼─────┼─────┼───┼─────────┤
│一  │94年12月31│高雄市苓雅│戊○  │LV牛仔手提包1只（ │
│    │日17時10分│區○○街13│      │內含現金新台幣【下│
│    │          │0號前     │      │同】800元、三星牌 │
│    │          │          │      │手機1支、身分證、 │
│    │          │          │      │健保卡、汽機車駕照│
│    │          │          │      │、金融卡各1張、信 │
│    │          │          │      │用卡2張）（現金花 │
│    │          │          │      │用殆盡，其餘均棄置│
│    │          │          │      │於高雄市鼓山區河西│
│    │          │          │      │一路319號河段內） │
├──┼─────┼─────┼───┼─────────┤
│二  │95年1月2日│高雄市苓雅│己○○│咖啡色LV手提包1 只│
│    │22時      │區○○○路│      │（內含身分證、健保│
│    │          │與青年二路│      │卡、駕照各1 張、信│
│    │          │口        │      │用卡2 張、金融卡3 │
│    │          │          │      │張、現金12,000元、│
│    │          │          │      │數位相機1 台、MP3 │
│    │          │          │      │數位隨身聽1 台、行│
│    │          │          │      │動電話1 支）（現金│
│    │          │          │      │花用殆盡，其餘均棄│
│    │          │          │      │置於高雄市鼓山區河│
│    │          │          │      │西一路319號河段內 │
│    │          │          │      │）                │
├──┼─────┼─────┼───┼─────────┤
│三  │95年1月4日│高雄市苓雅│乙○○│黑色手提包1 只（內│
│    │14時33 分 │區○○街與│      │含現金30,000元、手│
│    │          │新田路口  │      │機1支、身分證、健 │
│    │          │          │      │保卡各1張、信用卡2│
│    │          │          │      │張、金融卡4張、鑰 │
│    │          │          │      │匙6支）（現金花用 │
│    │          │          │      │殆盡，其餘均棄置於│
│    │          │          │      │高雄市鼓山區河西一│
│    │          │          │      │路319號河段內）   │
├──┼─────┼─────┼───┼─────────┤
│四  │95年1月8日│高雄市新興│丙○○│咖啡色手提包1只（ │
│    │11時50 分 │區○○街79│      │內含手機1支、小皮 │
│    │          │號前      │      │夾1只、金融卡1張、│
│    │          │          │      │信用卡8張、金融卡4│
│    │          │          │      │張、身分證、健保卡│
│    │          │          │      │、駕照各1張、現金6│
│    │          │          │      │8元）（上開財物， │
│    │          │          │      │已由被害人丙○○領│
│    │          │          │      │回）              │
└──┴─────┴─────┴───┴─────────┘


司法院資訊處製作；財團法人民間司法改革基金會備份。
